臺灣板橋地方法院刑事判決　　　　　　　　　　　　　九十三年度易字第三八○號
　　公　訴　人　臺灣板橋地方法院檢察署檢察官
　　被　　　告　乙○○
右列被告因竊盜案件，經檢察官聲請簡易判決處刑（九十三年度偵字第五六三一號）
，本院認應適用通常程序審判，判決如左：
    主  文
乙○○共同竊盜，累犯，處有期徒刑拾月。
    事  實
一、乙○○前有多次竊盜前科，曾於民國九十年間因竊盜案件，經臺灣臺北地方法院
    判處有期徒刑七月確定，於九十一年三月十五日執行完畢（其後又曾於九十二年
    二月間因竊盜案件，經本院判處有期徒刑七月，於九十二年三月二十八日確定，
    並於九十二年十一月二十四日執行完畢）。詎其猶不知悔改，復於九十二年三月
    二十六日下午，偕同友人甲○○返回臺北縣林口鄉○○路三十巷二十四號五樓甲○○租處，其後於同日晚上十一時許，見同樓層租屋房客丙○○返回進門時，疏
    未將插在房門上之鑰匙一串取下，其內含有自用小客車之汽車鑰匙一把及汽車鎖
    遙控器一只，竟又意圖為自己不法之所有，欲以該鑰匙串內之汽車鑰匙及汽車鎖
    遙控器，竊取丙○○所有之汽車，即趁無人注意之際，先將該鑰匙串拔走竊取，
    得手後即返回甲○○上開租處，將該鑰匙串出示予甲○○，繼而與甲○○（所涉
    本件竊盜犯行，業經本院另案審結判處有期徒刑一年確定在案）共同基於竊取丙○○所有汽車之犯意聯絡，接續持上開竊得之遙控器，一同至上址租處樓下，以
    觸按遙控器逐車試探車輛反應之方式，尋得丙○○停放樓下之車號一五三七－Ｆ
    Ｇ號自用小客車後，再以上開竊得之汽車鑰匙啟動竊取該汽車駛離，得手後供其
    二人共同駕用。嗣於九十二年四月三十日下午五時三十分許，甲○○帶同其不知
    情之女友司鈺如，在臺北縣鶯歌鎮○○街二號前，正欲啟動駕用上開竊得之汽車
    時，為警當場查獲，因而查悉上情。
二、案經臺灣板橋地方法院檢察署檢察官自動偵查起訴。
    理  由
一、按檢察官聲請以簡易判決處刑之案件，經法院認為有第四百五十一條之一第四項
    但書之情形者，應適用通常程序審判之，刑事訴訟法第四百五十二條定有明文。
    本件公訴人雖以被告乙○○犯罪事證明確，聲請本院以簡易判決處刑，論以被告
    犯刑法第三百二十條之竊盜罪，惟按被告於偵查中矢口否認犯行，而共犯甲○○
    於另案審理時前後供述曾有不一，尚不足完全認定被告犯行，因認有同法第四百
    五十一條之一第四項但書第一款規定之情形，應適用通常程序再詳予審理認定，
    合先敘明。
二、訊據被告乙○○固不否認有於右揭時地與甲○○啟動駕用被害人丙○○所有上開
    汽車之情，惟矢口否認有竊盜之犯行，辯稱：汽車鑰匙是甲○○自己從口袋拿出
    ，啟動駕用汽車，並告訴伊該車係甲○○向友人借用的，伊並不知該車係甲○○
    竊取的，伊亦無竊取該車鑰匙云云。惟查，被告右揭犯罪事實，業據共犯甲○○
    於本院審理時結證稱：當天乙○○來伊家，伊洗完澡出來後，他就拿一串鑰匙給
    伊，該鑰匙串內有遙控器、汽車鑰匙，他有跟伊說該鑰匙串是伊同樓層房客遺忘
    插在門鎖上，他直接拿走，之後伊有和他一起按著遙控器逐車去尋找該房客之汽
    車等語明確（見本院九十三年十一月十日審判筆錄），核與甲○○於被訴竊盜另
    案（本院九十二年度易字第一九○一號）審理時供稱：該鑰匙串是乙○○於九十
    二年三月二十六日晚上十一時許，在伊住處交給伊，說是伊對面住戶插在門上的
    ，因隔天伊要帶女友司鈺如出去玩，伊和他就沿路一直按遙控器，然後就找到丙○○的車子發動開走等語情節相符（見本院上開甲○○竊盜案卷七十五頁），並
    經證人司鈺如於甲○○上開竊盜案件審理中結證稱：九十二年三月二十七日當天
    是伊生日，上午八時許，甲○○開被警查獲之贓車來找伊，甲○○說該車是乙○○借他，之後乙○○於九十二年四月底告訴伊，說該車是因乙○○在甲○○住處
    看到別人鑰匙插在門上，就取走交給甲○○開走車子，當時他跟甲○○說第二天
    是伊生日，甲○○可以開車帶伊去玩，當時甲○○亦在場等語無訛（見本院上開
    甲○○竊盜案卷二十二頁、二十三頁），復與被害人丙○○本院上開甲○○竊盜
    案件指述其車失竊情節相符（見本院上開甲○○竊盜案，九十二年度偵字第九一
    五○號偵查卷九頁、十頁警詢筆錄、二十五頁、二十六頁偵訊筆錄、本院刑事案
    卷十八頁至二十一頁九十二年七月十一日訊問筆錄）。按上開證人甲○○、司鈺
    如與被告並無恩怨，且甲○○係被告好友，況甲○○所涉本件竊盜犯行業經本院
    另案審結確定，衡情二人尚無皆設詞誣陷之理，所證應屬可信。此外尚有贓物領
    據、車輛竊盜資料個別查詢報表、臺北縣政府警察局車輛失竊尋獲電腦輸入單各
    一紙在卷可憑，足見被告上開所辯與事實不符，洵屬事後畏罪飾卸之詞，尚難採
    信。至被告雖另聲請傳喚證人司鈺如，惟證人司鈺如業於被告共犯甲○○竊盜案
    件審理時具結證述上情明確，且核與甲○○上開供證情節相符，因此顯無再予傳
    喚之必要，併此敘明。綜上所述，事證明確，被告犯行堪以認定，應予依法論科
    。
三、核被告乙○○上揭所為，係犯刑法第三百二十條第一項之竊盜罪。其竊車前之竊
    取被害人鑰匙串行為，與其後竊車之行為，均屬一竊盜行為中之接續行為，應僅
    論以竊盜一罪。又其竊車行為部分，與甲○○間，有犯意聯絡及行為分擔，為共
    同正犯。另被告前曾於九十年間因竊盜案件，經臺灣臺北地方法院判處有期徒刑
    七月確定，於九十一年三月十五日執行完畢，有臺灣高等法院被告全國前案紀錄
    表在卷可稽，被告前受有期徒刑執行完畢，於五年以內再犯本件有期徒刑以上之
    罪，為累犯，應依刑法第四十七條規定，加重其刑。爰審酌被告素行、犯罪之動
    機、目的、手段、對被害人所生危害、所獲不法利益及犯罪後仍矯飾卸責之態度
    等一切情狀，量處如主文所示之刑，以資懲儆。
據上論斷，應依刑事訴訟法第四百五十二條、第二百九十九條第一項前段，刑法第二
十八條、第三百二十條第一項、第四十七條，罰金罰鍰提高標準條例第一條前段，判
決如主文。
本案經檢察官李吉祥到庭執行職務。
中　　　華　　　民　　　國　　九十三　　年　　 十一 　　月　　二十四　　日
                                    臺灣板橋地方法院刑事第十九庭
                                        審判長法  官  彭  全  曄
                                              法  官  陳  鴻  清
                                              法  官  朱  嘉  川
右正本證明與原本無異
如不服本判決應於送達後十日內向本院提出上訴狀
                                              書記官  梁  宜  庭
中　　　華　　　民　　　國　　九十三　　年　　 十一 　　月　　二十四　　日
附錄本案論罪科刑法條全文：
中華民國刑法第三百二十條
(普通竊盜罪、竊佔罪)
意圖為自己或第三人不法之所有，而竊取他人之動產者，為竊盜罪，處五
年以下有期徒刑、拘役或五百元以下罰金。
意圖為自己或第三人不法之利益，而竊佔他人之不動產者，依前項之規定
處斷。
前二項之未遂犯罰之。
